Minutes et répertoires du notaire Félix François Georges BERTRAND, 6 août 1880 - 26 juin 1902 (étude VIII)
Archives nationales (France)
- Minutes de Félix François Georges BERTRAND, 6 août 1880 - 26 juin 1902; MC/ET/VIII/1834 - MC/ET/VIII/2060
  - Minutes. 1882, février, février 1882; MC/ET/VIII/1847
    - Vente par les époux Louis Sénateur Henry, propriétaire demeurant au 1er rue de Crussol, à la compagnie d'assurances sur la vie humaine "L'Union", société anonyme dont le siège est au 15 rue de la Banque., 23 février - 23 juin 1882; MC/ET/VIII/1847
      À la suite: quittance pour solde, 23 juin 1882.
      acte de vente; quittance; Banque (rue de la); Henry, Louis Sénateur; Crussol (rue de)
    - Cahier des charges pour vente de brevets d'invention dépendant de la succession de Auguste Pierre Dubrunfaut, chimiste demeurant au 63-67 ruelle des Meuniers., 23 février 1882; MC/ET/VIII/1847
    - Dépôt de procuration donnée par Piétro Saladini Moreschi demeurant à Vérone, à Charles Weisweiller., 23 février 1882; MC/ET/VIII/1847
      procuration; dépôt de pièces; Saladini Moreschi, Piétro; Vérone (Italie); Weisweiller, Charles
    - Testament de monsieur Lion., 24 février 1882; MC/ET/VIII/1847
      testament; Lion (M.)
    - Mainlevée par Alfred Saucède, propriétaire demeurant au 11 rue Mansart, au profit des époux Georges Victor Guillaume Hubert Mayer ou Meyer, propriétaire demeurant à Neuilly., 24 février 1882; MC/ET/VIII/1847
      mainlevée; Saucède, Alfred; Mansart (rue); Neuilly-sur-Seine (Hauts-de-Seine); Mayer, Georges Victor Guillaume Hubert; Meyer, Georges Victor Guillaume Hubert
    - Procuration par Hyacinthe Roussan, ancien négociant demeurant à Rennes et de Marie Gaston de Barbeyrac de Saint-Maurice demeurant au Château de Branféré, canton de Muzillac, à Hyacinthe Roussan (fils), avocat demeurant à Rennes., 25 février 1882; MC/ET/VIII/1847
      négociant; procuration; Roussan, Hyacinthe; Barbeyrac de Saint-Maurice, Marie Gaston de; Rennes (Ille-et-Vilaine); Muzillac (Morbihan); avocat
    - Dépôt de procuration donnée par Peter Nickel, fermier à Gräfenhausen près Darmstadt, à Charles Weisweiller, banquier demeurant au 36 rue La Fayette., 25 février 1882; MC/ET/VIII/1847
      banquier; agriculteur; procuration; dépôt de pièces; Weisweiller, Charles; Nickel, Peter; La-Fayette (rue); Darmstadt (Allemagne)
    - Prêt conditionnel par le Crédit foncier, société anonyme dont le siège est au 19 rue des Capucines, aux époux Jean Le Faure, architecte demeurant au 8 boulevard des Capucines., 28 février - 18 mars 1882; MC/ET/VIII/1847
      À la suite: réalisation, 18 mars 1882.
      obligation; Crédit foncier de France; Capucines (rue des); Le Faure, Jean; architecte; Capucines (boulevard des)
    - Mainlevée par "Le Cercle-Incendie", société anonyme dont le siège est à Marseille, au profit de Césarine Joly, épouse de Eugène Fariaux., 28 février 1882; MC/ET/VIII/1847
      mainlevée; Joly, Césarine; Fariaux, Eugène; Marseille (Bouches-du-Rhône)
  - Minutes. 1882, mars - avril, mars - avril 1882; MC/ET/VIII/1848
    - Mainlevée par la société civile Pereire au profit de la Société des immeubles du boulevard Malesherbes, société anonyme dont le siège est au 40 rue Laffitte., 1er mars 1882 - 24 décembre 1883; MC/ET/VIII/1848
      À la suite: autre mainlevée, les 27 juillet 1882, 14 août 1882, 27 septembre 1882, 29 décembre 1882, 23 janvier 1883, 5 juin 1883 et 24 décembre 1883.
      mainlevée; Laffitte (rue)
    - Procuration par Marie Clémence Aimée Dobignie, rentière demeurant au 24 rue Truffaut à Gaston Guyard, clerc de notaire demeurant au 24 rue Saint-Marc., 2 mars 1882; MC/ET/VIII/1848
      clerc de notaire; procuration; Dobignie, Marie Clémence Aimée; Truffaut (rue); Saint-Marc (rue); Guyard, Gaston
    - Dépôt de procuration donnée par Mast Huyn, rentier demeurant à Cologne, à Charles Weisweiller, banquier demeurant au 36 rue La Fayette., 2 mars 1882; MC/ET/VIII/1848
      banquier; procuration; dépôt de pièces; Weisweiller, Charles; La-Fayette (rue); Huyn, Mast; Cologne (Allemagne)
    - Partage des valeurs dépendant de la succession de Etienne François Beffroy., 4 mars 1882; MC/ET/VIII/1848
      Sur la couverture, le notaire a écrit: "Voir acte rectificatif du 10 mars 1883".
      partage; Beffroy, Etienne François
    - Mainlevée par le Crédit mobilier à la Compagnie Immobilière (maison à Marseille)., 6 mars 1882; MC/ET/VIII/1848
    - Dépôt de procuration donnée par Hugo et Josef Hellmann, négociants demeurant à Furth (Prusse), à Charles Weisweiller, banquier demeurant au 36 rue La Fayette., 6 mars 1882; MC/ET/VIII/1848
      banquier; négociant; procuration; dépôt de pièces; Weisweiller, Charles; Hellmann, Josef; Hellmann, Hugo; La-Fayette (rue)
    - Dépôt de procuration donnée par Johann Ludwig Hammeran, négociant et son épouse Clara Elisabeth Krebs demeurant à Alexandrie, ainsi que Johann Jacob Krebs et Carl Ludwig Franz Krebs, négociants demeurant à Francfort, et madame Stadolowsky, à Charles Weisweiller, banquier demeurant au 36 rue La-Fayette., 8 mars 1882; MC/ET/VIII/1848
      banquier; négociant; procuration; dépôt de pièces; Weisweiller, Charles; Hammeran, Johann Ludwig; Krebs, Clara Elisabeth; Krebs, Johann Jacob; La-Fayette (rue); Francfort (Allemagne); Krebs, Carl Ludwig Franz
    - Dépôt de procuration donnée par les époux Friedrich Stodolowski ou Stodolowski, négociant demeurant à Vienne, à Charles Weisweiller, banquier demeurant au 36 rue La Fayette., 8 mars 1882; MC/ET/VIII/1848
      banquier; procuration; dépôt de pièces; Weisweiller, Charles; La-Fayette (rue); Stodolowski, Friedrich; Stodolowsky, Friedrich; négociant; Autriche-Hongrie (1867-1918)
    - Notoriété après le décès de Jean Marie Infroy, décédé le 9 novembre 1881 en son domicile 34 boulevard Pereire., 9 mars 1882; MC/ET/VIII/1848
      notoriété; Infroy, Jean Marie; Pereire (boulevard)
    - Dépôt de procurations données par Antoine [Antonio] Pini et Ange [Angelo)] Lucchina demeurant tous les deux en Italie, et Julie Thérèse Dorn demeurant à Dresde, à Charles Weisweiller, banquier demeurant au 36 rue La-Fayette., 9 mars 1882; MC/ET/VIII/1848
      banquier; procuration; dépôt de pièces; Weisweiller, Charles; Pini, Antoine; Pini, Antonio; Lucchina, Angelo; Lucchina, Ange; La-Fayette (rue); Italie; Dresde (Allemagne); Dorn, Julie Thérèse
    - Mainlevée par la Compagnie Immobilière, société anonyme dont le siège est au 10 boulevard Malesherbes, au profit de "The Impérial Land Compagny of Marseille" dont le siège est à Londres., 9 mars 1882; MC/ET/VIII/1848
      mainlevée; Compagnie Immobilière; Malesherbes (boulevard); Londres (Royaume-Uni)
    - Procuration par René François Prudent de Villiers, sans profession demeurant 8 rue Vézelay, à André Hubault, rentier., 9 mars 1882; MC/ET/VIII/1848
      procuration; Villiers, René François Prudent de; Vézelay (rue de); Hubault, André
    - Cahier des charges et requête de Marie Louise Clémence Debail, veuve Gabriel Ricard, négociante en fournitures d'horlogerie demeurant au 6 place de Valois, concernant une vente de fonds de commerce., 10 mars - 13 avril 1882; MC/ET/VIII/1848
      À la suite: procès-verbal de dires, 13 avril 1882.
      négociant; cahier des charges; procès-verbal; acte de vente; Debail, Marie Louise Clémence; Valois (place de); Ricard, Gabriel
    - Dépôt de procuration donnée par Emil Salomon, marchand demeurant à Berlin, et autres, à Charles Weisweiller, banquier demeurant au 36 rue La Fayette., 10 mars 1882; MC/ET/VIII/1848
      banquier; procuration; dépôt de pièces; Weisweiller, Charles; La-Fayette (rue); Salomon, Emil; Berlin (Allemagne); commerçant
    - Réglement de la succession de François Charles Albert Guyot de Lisle, décédé le 27 octobre 1881 en son domicile 14 rue Rougemont., 11 mars 1882; MC/ET/VIII/1848
      partage; Guyot de Lisle, François Charles Albert; Rougemont (rue)
    - Prêt conditionnel par le Crédit foncier de France, société anonyme dont le siège est au 19 rue des Capucines, à Victor Eugène Durand, propriétaire demeurant au 8 rue de Presbourg., 11 mars - 26 avril 1882; MC/ET/VIII/1848
      À la suite: réalisation, 26 avril 1882.
      obligation; Crédit foncier de France; Capucines (rue des); Durand, Victor Eugène; Presbourg (rue de)
    - Partage de la succession Flore Emilie Beffroy, veuve Jacques François Troussel, en son vivant propriétaire demeurant au 34 boulevard des Batignolles., 11 mars 1882; MC/ET/VIII/1848
      partage; Beffroy, Flore Emilie; Batignolles (boulevard des); Troussel, Jacques François
    - Notoriété après le décès de François Charles Albert Guyot de Lisle, décédé le 27 octobre 1881 en son domicile 14 rue Rougemont., 11 mars 1882; MC/ET/VIII/1848
      Guyot de Lisle, François Charles Albert; Rougemont (rue); notoriété
    - Notoriété rectificative concernant Louise Marie Eugénie Le Page des Longchamps, mineure, épouse de Emile Marie de Kpezdron ou de Kerpezdron, receveur de l'enregistrement et des domaines demeurant à Saint-Vaast-la-Hougue et actuellement au 49 rue Saint-Georges. Ladite mineure a pour curateur son mari., 11 mars 1882; MC/ET/VIII/1848
      Le Page des Longchamps, Louise Marie Eugénie; Kpezdron, Emile Marie de; Kerpezdron, Emile Marie de; Saint-Vaast-la-Hougue (Manche); notoriété; Saint-Georges (rue)
    - Constatation d'emploi concernant Julia Augusta Dassier, épouse Victor Eugène Durand demeurant au 8 rue de Presbourg., 11 mars 1882; MC/ET/VIII/1848
      notoriété; Dassier, Julia Augusta; Presbourg (rue de); Durand, Victor Eugène
    - Partage de valeurs mobilières dépendant de la succession de Auguste Pierre Dubrunfaut, chimiste demeurant au 63-67 ruelle des Meuniers., 14 mars 1882; MC/ET/VIII/1848
      Dubrunfaut, Auguste Pierre; Meuniers (ruelle des); Meuniers (rue des); partage
    - Réquisition de certificats de propriété de feu Jean Pierre Pescatore., 14 mars - 20 décembre 1882; MC/ET/VIII/1848
      À la suite: Dépôt de décharges données à Armand Lucien Brière par les héritiers Pescatore, 20 décembre 1882.
      dépôt de pièces; décharge; Pescatore, Jean Pierre; Brière, Armand Lucien
    - Procuration par la Banque Transatlantique, société anonyme dont le siège est au 27 boulevard Haussmann, à José de Escoriaza, secrétaire général de l'agence à Madrid, demeurant en ladite ville., 14 mars 1882; MC/ET/VIII/1848
      procuration; Haussmann (boulevard); Escoriaza, José de; Madrid (Espagne)
    - Dépôt de procurations données par Caroline Griffin, veuve Johann Georges Edouard Wetterhahn, demeurant à Mayence et autres, à Charles Weisweiller, banquier demeurant au 36 rue La Fayette., 15 mars 1882; MC/ET/VIII/1848
      banquier; procuration; dépôt de pièces; Weisweiller, Charles; Griffin, Caroline; La-Fayette (rue); Wetterhahn, Johann Georges Edouard; Mayence (Allemagne)
    - Procuration par Eugénie Aglaé Sarchi, veuve Sébastien Charles Guyot de Lisle, demeurant au 14 rue Rougemont, à Louis Félix Beauvisage, agent de change près de la Bourse de Paris demeurant au 25 rue de Choiseul., 16 mars 1882; MC/ET/VIII/1848
      agent de change; Sarchi, Eugénie Aglaé; Guyot de Lisle, Sébastien Charles; Rougemont (rue); Choiseul (rue de); Beauvisage, Louis Félix; procuration
    - Constatation d'emploi concernant les mineurs Valentine Julia, Edouard Fernand Charles, Raoul William, Alice Henriette et Marguerite Jacqueline Johnston demeurant au 57 rue Pierre Charron., 17 mars 1882; MC/ET/VIII/1848
      Pierre-Charron (rue); Johnston, Marguerite Jacqueline; Johnston, Valentine Julia; Johnston, Edouard Fernand Charles; Johnston, Raoul William; Johnston, Alice Henriette
    - Procuration par la Banque Transatlantique, société anonyme dont le siège est au 27 boulevard Haussmann, à Narcisse Séry, directeur de l'agence à Lorient demeurant en ladite ville., 17 mars 1882; MC/ET/VIII/1848
      procuration; Haussmann (boulevard); Lorient (Morbihan); Séry, Narcisse
    - Cahier des charges et requête de Isaure Marie Castaing, veuve Henri Joseph Olive demeurant au 8 rue de Jouy, pour vente de fonds de commerce de marchand de bouchons., 22 mars - 5 avril 1882; MC/ET/VIII/1848
      À la suite: adjudication au profit de veuve Olive, 5 avril 1882.
      commerçant; cahier des charges; acte de vente; Castaing, Isaure Marie; Olive, Henri Joseph; Jouy (rue de)
    - Partage de valeurs mobilières de la succession de Marguerite Félicie Levy, en son vivant sans profession demeurant au 12 avenue de Villiers., 22 mars 1882; MC/ET/VIII/1848
      partage; Levy, Marguerite Félicie; Villiers (avenue de)
    - Vente par les héritiers de Louis Caroline Dassier, à Pierre Médard Trouillet, propriétaire demeurant à Asnières., 23 mars 1882; MC/ET/VIII/1848
      acte de vente; Dassier, Louis Caroline; Asnières-sur-Seine (Hauts-de-Seine); Trouillet, Pierre Médard
    - Réduction de prêt par la Banque Hypothécaire de France, société anonyme dont le siège est au 4 rue de la Paix, aux époux Juan Crisostomo de Penalver y Montalvo, comte de San Fernando de Penalver demeurant au 88 avenue d'Iéna., 23 mars 1882; MC/ET/VIII/1848
      obligation; Paix (rue de la); Penalver y Montalvo, Juan Crisostomo de; Iéna (avenue d')
    - Dépôt de procuration donnée par Alfred Bazoche, négociant demeurant à Strasbourg, et autres, à Charles Weisweiller, banquier demeurant au 36 rue La Fayette., 24 mars 1882; MC/ET/VIII/1848
      banquier; procuration; dépôt de pièces; Weisweiller, Charles; La-Fayette (rue); Bazoche, Alfred; négociant; Strasbourg (Bas-Rhin)
    - Dépôt de décharge donnée par Mathilde Cusseneer, majeure domestique demeurant à Anvers, à Eugène Henri Foubert, clerc de notaire demeurant au 135 boulevard Magenta., 24 mars 1882; MC/ET/VIII/1848
      clerc de notaire; dépôt de pièces; décharge; Cusseneer, Mathilde; Anvers (Belgique); Magenta (boulevard de); Foubert, Eugène Henri
    - Bail par les époux Victor Hugues Ebrard, inspecteur général de l'Instruction publique demeurant 14 boulevard Saint-Germain, aux époux Joseph Laurent Goubin, sans profession demeurant à Lyon., 25 mars 1882 - 14 mai 1895; MC/ET/VIII/1848
      À la suite: prorogation de bail au profit des époux Edouard Ernest Dégrange, 14 mai 1895.
      inspecteur général; bail; Ebrard, Victor Hugues; Goubin, Joseph Laurent; Lyon (Rhône); Saint-Germain (boulevard); Dégrange, Edouard Ernest
    - Dépôt de procuration donnée par Jean Julien Hubert Isaye, plafonneur demeurant à Hotton (Belgique), à Alfred Saucède, agent de change demeurant au 14 rue de Grammont., 25 mars 1882; MC/ET/VIII/1848
      procuration; dépôt de pièces; Isaye, Jean Julien Hubert; Belgique; Saucède, Alfred; agent de change; Grammont (rue de)
    - Contrat de mariage de Augustin Alexandre Nazareth, inspecteur des Postes et des Télégraphes demeurant au 22 avenue Parmentier, et Anne Marie Jamais, sans profession demeurant au 27 rue Taitbout., 27 mars 1882; MC/ET/VIII/1848
      inspecteur; contrat de mariage; Nazareth, Augustin Alexandre; Parmentier (avenue); Taitbout (rue); Jamais, Anne Marie
    - Contrat de mariage de Pierre Jean-Baptiste Bazy, docteur en médecine et chef de clinique de la faculté de Paris demeurant au 8 rue de l'Oratoire, et Marie Louise Clémence Debail, veuve en premières noces avec un enfant mineur de Gabriel Ricard, négociante demeurant au 6 place de Valois., 27 mars - 17 mai 1882; MC/ET/VIII/1848
      À la suite: dépôt de pièces de publication, 17 mai 1882.
      docteur d'université; contrat de mariage; dépôt de pièces; Bazy, Pierre Jean-Baptiste; Debail, Marie Louise Clémence; Ricard, Gabriel; Oratoire (rue de l'); Valois (place de); négociant
    - Obligation par Anatole Cardon, employé de commerce demeurant au 2 rue des Boulangers, au profit de Paul Polton, propriétaire demeurant à Courbevoie., 27 mars - 15 mai 1882; MC/ET/VIII/1848
      À la suite: désistement d'hypothèque par Paul Polton au profit de Anatole Cardon, 15 mai 1882.
      employé de commerce; obligation; renonciation; Cardon, Anatole; Boulangers (rue des); Courbevoie (Hauts-de-Seine); Polton, Paul
    - Dépôt de bail et reconnaissance d'écriture et de signatures par Gabriel Amson, propriétaire demeurant au 46 rue de Turbigo et 38 rue Aumaire, et Antoine Arth, crémier restaurateur demeurant au 38 rue Aumaire., 28 mars 1882; MC/ET/VIII/1848
      crémier; restaurateur; dépôt de pièces; bail; reconnaissance; Amson, Gabriel; Turbigo (rue de); Aumaire (rue); Arth, Antoine
    - Inventaire après décès de Constance Jamin, épouse Louis Ernest Ladurée demeurat au 21 avenue de l'Opéra., 29 mars - 2 juin 1882; MC/ET/VIII/1848
      À la suite: continuation, du 30 mai au 1er juin 1882; clôture, 2 juin 1882.
      inventaire après décès; Jamin, Constance; Opéra (avenue de l'); Ladurée, Louis Ernest
    - Dépôt d'un bail par Léon Armand Anatole de Salignac Fénelon, vicomte demeurant au 138 avenue des Champs-Elysées, à Jules Lipp, fabricant de filets mécaniques et de lactes en caoutchouc demeurant au 52 boulevard de Sébastopol, et sous-location à Laurentine Marie Murat, marchande demeurant au 90 rue Saint-Denis., 30 mars 1882; MC/ET/VIII/1848
      commerçant; dépôt de pièces; bail; Salignac Fénelon, Léon Armand Anatole de; Lipp, Jules; Champs-Elysées (avenue des); Sébastopol (boulevard de); Saint-Denis (rue); Murat, Laurentine Marie
    - Prêt conditionnel par le Crédit foncier de France, société anonyme dont le siège est au 19 rue des Capucines, aux époux Honoré Jean Adolphe Abeille, propriétaire demeurant 27 rue du Faubourg-Saint-Honoré., 3 avril - 13 avril 1882; MC/ET/VIII/1848
      À la suite: réalisation, 13 avril 1882.
      Date de création de la notice: 2015 (N. Jourdain).
      Abeille, Honoré Jean Adolphe; Crédit foncier de France; Faubourg-Saint-Honoré (rue du); Capucines (boulevard des); obligation
    - Décharge par Marie Féréol Auguste Duluat, négociant demeurant au 130 rue du Faubourg-Saint-Denis, à Maurice Franck, ingénieur civil demeurant au 21 rue Baudin., 4 avril 1882; MC/ET/VIII/1848
      négociant; ingénieur; décharge; Duluat, Marie Féréol Auguste; Faubourg-Saint-Denis (rue du); Baudin (rue); Franck, Maurice
    - Mainlevée par la Compagnie Immobilière, société anonyme dont le siège est au 10 boulevard Malesherbes, au profit de Léon Rueff et Samuel Kahn., 4 avril 1882; MC/ET/VIII/1848
      mainlevée; Compagnie Immobilière; Malesherbes (boulevard); Rueff, Léon; Kahn, Samuel
    - Bail par la compagnie d'assurances sur la vie humaine "L'Union", société anonyme dont le siège est au 15 rue de la Banque, à Charles Antoine Marie Anne Daydou, fabricant de braderies et commerçant en robes et costumes demeurant au 24 rue de la Banque., 5 avril 1882; MC/ET/VIII/1848
      bail; Banque (rue de la); Daydou, Charles Antoine Marie Anne; commerçant
    - Contrat de mariage de Lucien Levy, professeur de Philosophie demeurant à Amiens, et Alice Louise Brühl, sans profession demeurant au 5 rue La Boëtie., 6 avril - 21 avril 1882; MC/ET/VIII/1848
      À la suite: dépôt d'acte de mariage, 21 avril 1882.
      enseignant; contrat de mariage; dépôt de pièces; acte d'état civil; Levy, Lucien; Amiens (Somme); La-Boëtie (rue); Brühl, Alice Louise
    - Prêt conditionnel par le Crédit foncier de France, société anonyme dont le siège est au 19 rue des Capucines, aux époux Charles Aubé, sous-directeur d'assurances demeurant au 11 rue de Montyon., 6 avril - 29 avril 1882; MC/ET/VIII/1848
      À la suite: réalisation, 29 avril 1882.
      obligation; Crédit foncier de France; Capucines (boulevard des); Aubé, Charles; Montyon (rue de)
    - Dépôt de procuration donnée par Fernando Calderon Collantes, rentier demeurant à Madrid, aux frères Armand et Michel Heine, banquiers demeurant au 22 rue Bergère., 8 avril 1882; MC/ET/VIII/1848
      banquier; dépôt de pièces; procuration; Heine, Armand; Heine, Michel; Bergère (rue); Collantes, Fernando Calderon; Madrid (Espagne)
    - Notoriété après le décès de André Louis Jacquet, en son vivant rentier demeurant au 10 rue Rochambeau., 11 avril 1882; MC/ET/VIII/1848
      notoriété; Jacquet, André Louis; Rochambeau (rue)
    - Obligation par les époux Gaspard Félix Tournachon dit Nadar, homme de lettres et artiste photographe demeurant au 51 rue d'Anjou-Saint-Honoré, au profit de Charles Gustave Pereire, propriétaire demeurant au 35 rue du Faubourg-Saint-Honoré., 11 avril 1882; MC/ET/VIII/1848
      obligation; Pereire, Charles Gustave; Faubourg-Saint-Honoré (rue du); Anjou-Saint-Honoré (rue d'); artiste; photographe
    - Mainlevée par Clémence Routier, veuve en premières noces de Dari Louis Michel de Launx et en secondes noces de Germer Edouard de la Cour, rentière demeurant en son château de Baronnets dans la commune de Moutiers (auj. Moutiers-en-Puisaye), au profit de Louis Fremy, ancien gouverneur du Crédit foncier demeurant au 134 rue de Provence., 11 avril 1882; MC/ET/VIII/1848
      gouverneur; mainlevée; Routier, Clémence; La Cour, Germer Edouard de; Launx, Dari Louis Michel de; Fremy, Louis; Crédit foncier de France; Provence (rue de); Moutiers-en-Puisaye (Yonne)
    - Antériorité par le Crédit agricole au profit du Crédit foncier de France., 11 avril - 20 juillet 1882; MC/ET/VIII/1848
      À la suite: antériorité au profit de la Compagnie Foncière de France et d'Algérie, 20 juillet 1882.
      Crédit agricole; Crédit foncier de France
    - Dépôt de certificats d'identité de Zerline et Nathan Cohen Krailsheimer., 12 avril 1882; MC/ET/VIII/1848
      dépôt de pièces; certificat; Cohen Krailsheimer, Nathan; Cohen Krailsheimer, Zerline
    - Dépôt de procuration donnée par Rosette Midas, épouse Ignatz Straus demeurant à Wurzboury (Prusse), à Charles Weisweiller, banquier demeurant au 36 rue La Fayette., 14 avril 1882; MC/ET/VIII/1848
      banquier; procuration; dépôt de pièces; Weisweiller, Charles; La-Fayette (rue); Midas, Rosette; Straus, Ignatz
    - Procuration par la Banque Transatlantique, société anonyme dont le siège est au 27 boulevard Haussmann, à Louis Albert Unrug, employé de banque demeurant au 27 boulevard Haussmann., 18 avril 1882; MC/ET/VIII/1848
      procuration; Haussmann (boulevard); Unrug, Louis Albert
    - Mainlevée par le Crédit mobilier à la Compagnie Immobilière concernant un terrain à Marseille vendu à Nicolas Paquet, armateur demeurant en ladite ville., 18 avril 1882; MC/ET/VIII/1848
      mainlevée; Crédit mobilier; Compagnie Immobilière; Marseille (Bouches-du-Rhône); Paquet, Nicolas; armateur
    - Procuration par Jacob Louis Théodore Simon, négociant demeurant au 6 rue Meissonnier, à Alexandre de Beauclair, son employé demeurant au 74 rue de Dunkerque., 19 avril 1882; MC/ET/VIII/1848
      négociant; procuration; Théodore Simon, Jacob Louis; Meissonier (rue); Dunkerque (rue de); Beauclair, Alexandre de
    - Révocation et procuration par la Banque Transatlantique, société anonyme dont le siège est au 27 boulevard Haussmann, à Louis Albert Unrug, employé de banque demeurant au 27 boulevard Haussmann et Henri Hanne, employé de banque domicilié à Paris et en ce moment en résidence à Alexandrie (Egypte)., 19 avril 1882; MC/ET/VIII/1848
      procuration; renonciation; Unrug, Louis Albert; Hanne, Henri; Haussmann (boulevard); Alexandrie (Egypte); Egypte
    - Mainlevée par la société "l'Approvisionnement" au profit de la Société Parisienne de Stéarinerie., 19 avril 1882 - 11 septembre 1884; MC/ET/VIII/1848
      À la suite: autre mainlevée, les 22 août et 13 septembre 1882, 2 janvier 1883, 17 mai 1883, 21 et 29 novembre 1883, 25 janvier et 11 septembre 1884.
      mainlevée
    - Mainlevée par la société civile Pereire au profit de Ferdinand Heilbuth., 19 avril 1882; MC/ET/VIII/1848
      mainlevée; Heilbuth, Ferdinand
    - Prêt conditionnel par le Crédit foncier de France, société anonyme dont le siège est au 19 rue des Capucines, à Mathilda Héléna Hubert, veuve en premières noces de Germeuil Lasnier et en secondes noces de Albin Aubin Vergniolle, propriétaire demeurant au 4 place de Wagram., 20 avril - 8 juin 1882; MC/ET/VIII/1848